【裁判字號】    90,訴,57
【裁判日期】    900227
【裁判案由】    違反槍砲彈藥刀械管制條例
【裁判全文】
臺灣桃園地方法院刑事判決                              九十年度訴字第五七號
    公  訴  人  臺灣桃園地方法院檢察署檢察官
    被      告  甲○○
                乙○○
    右  二  人
    指定辯護人  本院公設辯護人丙○○
右列被告因違反槍砲彈藥刀械管制條例案件，經檢察官提起公訴（八十九年度偵字第
八一０五號），本院判決如左：
    主      文
甲○○未經許可，持有可發射子彈具有殺傷力之改造玩具手槍，處有期徒刑捌月，併
科罰金新台幣陸萬元，罰金如易服勞役，以銀元佰元即新台幣玖佰元折算壹日。仿
SMITH & WESSON廠轉輪手槍製造之金屬玩具手槍貳枝、改造子彈肆顆，均沒收。
乙○○未經許可，寄藏可發射子彈具有殺傷力之改造玩具手槍，累犯，處有期徒刑拾
月，併科罰金新台幣陸萬元，罰金如易服勞役，以銀元參佰元即新台幣玖佰元折算壹
日。仿 SMITH &WESSON廠轉輪手槍製造之金屬玩具手槍貳枝、改造子彈肆顆，均沒收
。
    事      實
一、乙○○於民國（下同）八十六年四月二日因違反麻醉藥品管理條例等案件，經法
    院判處應執行有期徒刑九月確定，嗣於八十六年九月二十六日執行完畢出獄，猶
    不知悔改，甲○○先於八十九年五月十八日，未經許可，在桃園縣八德市○○路
    附近，自真實姓名年籍均不詳之綽號「阿龍」處收受SMITH & WESSON廠轉輪手槍
    製造之可發射子彈具有殺傷力之改造玩具手槍二枝及具有殺傷力之改造子彈六顆
    ，而同時持有之。嗣將上開玩具手槍之其中一枝（槍枝管制編號0000000000）藏
    置於桃園縣八德市松柏林八九○號空屋，再將另枝玩具手槍（槍枝管制編號
    0000000000）及上開子彈六顆於八十九年五月二十六日交付乙○○寄藏，乙○○
    則將之藏置於桃園市○○路一二五九巷八號一樓內，嗣乙○○於八十九年五月二
    十七日凌晨二時許，在上址為警查扣上開槍枝子彈始供出上情，再循線查獲甲○
    ○及其持有之手槍。
二、案經桃園縣警察局八德分局報告臺灣桃園地方法院檢察署檢察官偵查起訴。
      理      由
一、訊據被告乙○○、甲○○對於右開違反槍砲彈藥刀械管制條例事實，均坦承不諱
    而扣案之玩具手槍二枝及子彈六顆經送內政部警政署刑事警察局鑑定結果，其中
    槍枝管制編號0000000000之玩具手槍一枝係仿SMITH & WESSON廠轉輪手槍製造之
    玩具轉輪槍改造而成，轉輪彈倉及槍管均為金屬材質且已貫通，雖轉輪臂軸略為
    損壞，惟仍不影響槍枝之擊發性能，可擊發適用之子彈，認具殺傷力，另槍枝管
    制編號0000000000之玩具手槍一枝亦係仿SMITH & WESSON廠轉輪手槍製造之金屬
    玩具手槍將其槍管及轉輪彈倉內阻鐵去除改造而成，機械性能良好，亦認具殺傷
    力，另子彈六顆，認均係玩具彈殼加裝直徑約6mm 之金屬彈頭改造而成，試射二
    顆，均可擊發，認具殺傷力，此有該局八十九年七月一日刑鑑字第八二六七七號
    、八十九年六月七日刑鑑字第六九七二一號函各一份附卷可稽，復有上開具殺傷
    力之改造玩具手槍二支及子彈六顆（已試射二顆）扣案可證，認被告自白與事實
    相符，本件事證已臻明確，被告等之犯行，均堪認定。
二、核被告甲○○所為，係犯槍砲彈藥刀械管制條例第十一條第四項之未經許可，持
    有可發射子彈具有殺傷力之改造手槍罪及同條例第十二條四項之未經許可，持有
    子彈罪，被告乙○○所為，係犯槍砲彈藥刀械管制條例第十一條第四項之未經許
    可，寄藏可發射子彈具有殺傷力之改造手槍罪及同條例第十二條四項之未經許可
    ，寄藏子彈罪，公訴人認被告甲○○持有及被告乙○○寄藏上開槍枝部分行為，
    係犯同條例第十條第四項之罪，尚有未洽，惟因起訴之基本事實仍屬同一，爰將
    起訴法條予變更。被告甲○○以一行為同時持有上開槍枝及子彈，及被告乙○○
    以一行為同時寄藏上開槍枝及子彈，係一行為同時觸犯上二罪名，為想像競合犯
    ，應分別從一重之未經許可，持有可發射子彈具有殺傷力之改造手槍罪及未經許
    可，寄藏可發射子彈具有殺傷力之改造手槍罪。又被告乙○○前於八十六年四月
    二日因違反麻醉藥品管理條例等案件，經法院判處有期徒刑九月確定，嗣於八十
    六年九月二十六日執行完畢出獄，此有台灣桃園地方法院檢察署刑案資料查註紀
    錄表存卷可按，其於刑之執行完畢後五年內再犯本件有期徒刑以上之罪，為累犯
    ，應依法加重其刑。又被告甲○○、乙○○於自最初被查獲之警訊始及偵審中均
  自白其上開持有、寄藏手槍及子彈犯行，且供述全部槍炮、彈藥來源及去向，有
    各警偵、訊問筆錄在卷可按，爰均依槍砲彈藥刀械管制條例第十八條第四項規定
    減輕其刑，其中被告乙○○部分並先加後減之。爰審酌被告品行、任意擁槍自重
    、犯罪所生危害、犯後坦承犯行、尚具悔意、犯罪後態度尚佳等一切情狀，分別
    量處如主文所示之刑，其中併科罰金刑部分，並諭知易服勞役之折算標準。
    再查被告等係係一時失慮而自他人收受槍枝、子彈，進而持有或寄藏之，而觸犯
    本罪，犯後又坦承犯行，並供出來源及繳出槍枝、子彈，且持有時間尚短，亦無
    持以為其他不法犯行，對社會尚未造成重大危害，認其已有悔改之心，無再依槍
    砲彈藥刀械管制條例第十九條第一項規定宣付強制工作保安處分之必要，附此敘
    明。
三、扣案之仿SMITH & WESSON廠轉輪手槍製造之金屬玩具二枝、改造子彈四顆（扣案
    六顆，已試射二顆，餘四顆），係屬於違禁物，爰依刑法第三十八條第一項第一
    款之規定宣告沒收。至已試射之子彈顆，僅餘彈頭、彈殼，認非違禁物，故不宣
    告沒收，併此敘明。
據上論斷，應依刑事訴訟法第二百九十九條第一項前段、第三百條，槍砲彈藥刀械管
制條例第十一條第四項、第十二條第四項、第十八條第四項，刑法第十一條前段、第
五十五條、第四十七條、第四十二條第二項、第三十八條第一項第一款，罰金罰鍰提
高標準條例第二條，判決如主文。
本案經檢察官羅秀蓮到庭執行職務。
中        華        民        國      九十    年    二    月    二十七  日
                                臺灣桃園地方法院刑事第六庭
                                      法  官  孫惠琳
右正本證明與原本無異。
如不服本判決，應於判決送達後十日內向本院提出上訴狀( 應附繕本 )，上訴於
臺灣高等法院。
                                     書記官   李金蓮
中        華        民        國   九十   年   三   月    一    日
附論罪科刑依據之法條：
槍砲彈藥刀械管制條例第十一條（修正前）：
未經許可製造、販賣或運輸第四條第一款所稱其他可發射金屬或子彈具有殺傷力之各
式槍砲者，處五年以上有期徒刑，併科新臺幣一千萬元以下罰金。
未經許可，轉讓、出租或出借前項所列槍砲者，處三年以上十年以下有期徒刑，,併?
鼒s台幣七百萬元以下罰金。
意圖供自己或他人犯罪之用，而犯前二項之罪者，處無期徒刑或七年以上有期徒刑，
併科新臺幣一千萬元以下罰金。
未經許可，持有、寄藏或意圖販賣而陳列第一項所列槍砲者，處一年以上七年以下有
期徒刑，併科新臺七百萬元以下罰金。
第一項至第三項之未遂犯罰之。
未經許可無故持有、寄藏或意圖販賣而陳列彈藥者，處三年以下有期徒刑。
第一項及第二項之未遂犯罰之。
槍砲彈藥刀械管制條例（修正後）：
未經許可，製造、販賣或運輸第四條第一款所稱其他可發射金屬或子彈具有殺傷力之
各式槍砲者，處五年以上有期徒刑，併科新台幣一千萬元以下罰金。
未經許可，轉讓、出租或出借前項所列槍砲者，處三年以上十年以下有期徒刑，併科
新台幣七百萬元以下罰金。
意圖供自己或他人犯罪之用，而犯前二項之罪者，處無期徒刑或七年以上有期徒刑，
併科新台幣一千萬以下罰金。
未經許可，持有、寄藏或意圖販賣販賣而陳列第一項所列槍砲者，處一年以上七年以
下有期徒刑，併科新台幣七百萬元以下罰金。
第一項至第三項之未遂犯罰之。
槍砲彈藥刀械管制條例第十二條
未經許可，製造、販賣或運輸子彈者，處一年以上七年以下有期徒刑，併
科新台幣五百萬元以下罰金。
未經許可，轉讓、出租或出借子彈者，處六月以上五年以下有期徒刑，併
科新台幣三百萬元以下罰金。
意圖供自己或他人犯罪之用，而犯前二項之罪者，處三年以上十年以下有
期徒刑，併科新台幣七百萬元以下罰金。
未經許可，持有、寄藏或意圖販賣而陳列子彈者，處五年以下有期徒刑，
併科新台幣三百萬元以下罰金。
第一項至第三項之未遂犯罰之。


司法院資訊處製作；財團法人民間司法改革基金會備份。
